---
title: "The self-controlled case series (SCCS)"
subtitle: "성균관의대 사회의학교실 강의"
author: "김진섭"
date: "2019-02-18 (updated: `r Sys.Date()`)"
output:
  xaringan::moon_reader:
    css: ["css/footer-header.css", "default"]
    lib_dir: libs
    nature:
      beforeInit: "js/macros.js"
      slideNumberFormat: |
        <div class="progress-bar-container">
          <div class="progress-bar" style="width: calc(%current% / %total% * 100%);">
          </div>
        </div>`
      highlightStyle: github
      highlightLines: true
      countIncrementalSlides: false
      ratio: "4:3" 
bibliography: ref.bib      
---

```{r setup, include=FALSE}
options(htmltools.dir.version = FALSE)
knitr::opts_chunk$set(echo = FALSE, fig.align = "center")
library(knitr);library(DT);library(dplyr);library(epiDisplay);library(data.table)
```

```{r, load_refs, echo=FALSE, cache=FALSE}
library(RefManageR)
BibOptions(check.entries = FALSE, 
           bib.style = "numeric", 
           cite.style = 'numeric', 
           style = "markdown",
           hyperlink = T, 
           dashed = FALSE)
myBib <- ReadBib("./ref.bib", check = FALSE)
```

layout: true

<div class="my-footer"><span><a href="https://www.anpanman.co.kr">ANPANMAN Co.,Ltd</a>   
&emsp;&emsp;&emsp;&emsp;&emsp;&emsp;&emsp;&emsp;&emsp;&emsp;&emsp;&emsp;&emsp;
&emsp;&emsp;&emsp;&emsp;&emsp;&emsp;&emsp;&emsp;&emsp;&emsp;&emsp;&emsp;&emsp;
<a href="https://github.com/jinseob2kim">김진섭</a></span></div> 


---
# Executive Summary 

.large[

* Self-controlled methods는 자기 자신을 대조군으로 비교, time-invariant confounders의 영향을 최소화할 수 있다. 

* **Self-controlled case series (SCCS)**, case-crossover (CCO) design, sequence symmetry analysis (SSA)가 대표적이다.

* SCCS는 위험에 노출된 기간과 그렇지 않은 기간의 **상대위험도 (RR)** 를 구한다`r Citep(myBib, "Takeuchi2018")`. 

* `r Citep(myBib, "Petersen2016")`
]


---

class: center, middle


# END

---

# References

```{r, 'refs', results='asis', echo=FALSE}
PrintBibliography(myBib)
```
